【裁判字號】    89,上易,559
【裁判日期】    890426
【裁判案由】    竊盜
【裁判全文】
臺灣高等法院高雄分院刑事判決                    八十九年度上易字第五五九號
    上  訴  人
    即  被  告  甲○○
右上訴人因竊盜案件，不服臺灣高雄地方法院八十八年度易字第五二五四號中華民國
八十九年一月二十五日第一審判決（起訴案號：臺灣高雄地方法院檢察署八十八年度
偵字第一一０五０號），提起上訴，本院判決如左：
      主      文
上訴駁回。
      事      實
一、甲○○前曾於民國八十四年五月十一日因煙毒案件，經臺灣高雄地方法院判處有
    期徒刑二年，緩刑三年，於八十四年五月二十九日判決確定，緩刑期滿，緩刑未
    經撤銷，其刑之宣告失其效力。
二、甲○○與吳佳宏（已判處罪刑確定）二人，知悉住於高雄縣仁武鄉○○路三二五
    巷三十號之乙○○收有相當之貨款，竟共同基於意圖為自己不法所有之犯意聯絡
    ，於八十八年四月二十八日凌晨三時許，共同前往乙○○之上開住所，由吳佳宏
    在外接應，而由甲○○從外牆爬上二樓，踰越陽台窗戶之安全設備侵入屋內，竊
    取乙○○置放於床頭旁之公事包一只｛內有現金新臺幣（下同）二十六萬三千五
    百元、本票十五張（公訴人誤載為三十五張）、支票一張、國民身分證一張、信
    用卡一張、印章一顆、戶口名簿一本、帳單十二張｝，得手後，與吳佳宏二人共
    同返回吳佳宏位於高雄縣仁武鄉○○村○○○路一００巷二二弄十九號住處朋分
    現款；嗣並由吳佳宏打電話予乙○○，向乙○○稱拾獲公事包，要求交付紅包贖
    回公事包，乙○○至此始發現公事包失竊，而與吳佳宏約定交付公事包之地點，
    因甲○○與乙○○相識，遂推由吳佳宏出面於同日下午三時五分許，前往高雄市
    三民區○○路與大順二路口交還公事包時，為埋伏之警員查獲，始查知上情，並
    取出公事包一只（內僅剩支票一張、本票二張、戶口名簿一本、信用卡一枚、帳
    單十二張、國民身分證一張、印章一顆），並循線查獲甲○○。
三、案經高雄縣警察局仁武分局報請臺灣高雄地方法院檢察署檢察官偵查起訴。
      理      由
一、訊據上訴人即被告甲○○矢口否認有何竊盜犯行，辯稱：本件係吳佳宏所竊，是
    吳佳宏拜託伊向乙○○說情，希望不要追究，伊乃出面拜託乙○○不要追究，而
    伊原先是想替吳佳宏頂罪，才承認行竊云云。
二、經查，右揭犯罪事實，業據被告甲○○於警訊坦承不諱，核與被害人乙○○指訴
    情節大致相符，並有贓物認領保管單一紙附卷可稽。次查，共犯吳佳宏於警訊時
    供稱：「我沒有竊取乙○○財物，是我朋友甲○○於八十四年四月二十八日凌晨
    約三到四時到我目前居所叫醒我，提著一只黑色公事包，說他到乙○○家中拿的
    ，且該只皮包甲○○說要丟掉，我一看皮包內沒有現金，只剩支票、本票證件及
    劉某公司帳單等資料，不要丟掉拿去還當事人比較好，但甲○○告訴我竊得皮包
    內有新台幣柒仟元，和稱要出去找綽號”昌仔”，皮包沒拿走就離開當時約五點
    許。」等語；嗣於檢察官初次偵訊時供稱：「不是我去偷，是甲○○去偷的，甲
    ○○偷了之後告訴我偷了公事包內有現金及證件，所以我才打電話給乙○○說有
    東西要還給他叫他包紅包給我，之前是劉某自己說要包紅包給我，因為我跟他說
    皮包是我撿到的。」等語（偵查卷第三頁背面），嗣於檢察官再次偵訊時則供述
    ：「（是你去偷東西？）是的，是我自己一個人去的，甲○○沒有去，我偷完東
    西很害怕，我知道傳成和憲章是朋友，拜託他去跟憲章講好話，我要把偷來的東
    西還給憲章，叫憲章不要報警，結果不知憲章已報警，傳成是無辜的，我偷的公
    事包皮夾是放在二樓房間的床頭，我是從二樓陽台窗戶進去偷的，我偷得現金九
    仟多元、信用卡、身分證，我偷得九仟元還沒給他。」等語（偵查卷第二十一頁
    背面、第二十二頁正面）；而被告甲○○於警訊時供稱：「有的，詳情是於八十
    八年四月二十八日凌晨約二時許，我騎機車至吳佳宏家找吳佳宏，結果吳佳宏提
    議要竊取乙○○財物，我說先去看看，然後我就騎機車載吳佳宏到乙○○位於後
    安村水管路三二五巷三十號住處，我先探頭查看，結果乙○○在樓下看電視，我
    就趁機爬上二樓由窗戶入內行竊乙只公事包，然後交給在樓下把風之吳佳宏，然
    後二人得手後共騎機車至水管路分，我只分得新台幣貳佰元，其餘的部分都是
    吳佳宏拿去。吳佳宏告訴我公事包內有現金玖仟餘元、支票、本票及一些帳單而
    已，詳細資料我就不知道了，吳佳宏告訴我現金玖仟餘元。我竊得皮包後就立即
    交給吳佳宏，吳佳宏就先拿到水管路那邊搜，然後我再騎機車到水管路與吳佳宏
    會合，到達時，吳佳宏只拿玖仟元給我看而已。」等語（偵查卷第十五頁背面、
    第十六頁正面）。依此，若以共犯吳佳宏所供述，係其自己前往行竊，嗣因甲○
    ○與被害人乙○○熟識，乃要求甲○○向乙○○說所竊取之東西欲予以返還。惟
    ，本件自被害人乙○○所有之公事包遭竊後，均是共犯吳佳宏前後共打八、九通
    電話予乙○○，而吳佳宏係向乙○○稱撿獲公事包，且要求紅包，事後約定見面
    之地點更改過好幾次之情，業據被害人乙○○於原審審理時到庭指訴明確（原審
    卷第三十四頁審判筆錄）。如是，若共犯吳佳宏真有返還所竊取之物予乙○○之
    意，為何要前後打電話予乙○○，且更換見面之地點，顯見共犯吳佳宏所述之不
    實在；況且，若真如共犯吳佳宏所述係其要求被告甲○○向乙○○說欲返還所竊
    取之物予乙○○，為何被告甲○○不打電話予乙○○，因被告甲○○與乙○○早
    已熟識，如是，被告甲○○之所以未打電話予乙○○，顯係懼怕其遭乙○○辨認
    出來，而查覺公事包係被告甲○○所竊取；參酌共犯吳佳宏於原審審理時亦供述
    ：「陳某無意中有提到劉某有在收貨款。」等語（原審卷第二十六頁審判筆錄）
    ，足見被告甲○○與吳佳宏二人，係因被告甲○○與乙○○熟識，知悉乙○○收
    有貨款，告知吳佳宏後，乃共同謀議竊取乙○○之財物，至堪認定；再以，被害
    人乙○○亦指訴：「陳某到我家去現場指述時，是於警局製作筆錄後，會同他的
    家人及一些人，到我家時他就說從陽台如何爬上去，且表演一遍給我們看。」等
    語（原審卷第三十六頁審判筆錄），是以，若被告甲○○未至乙○○住處竊取財
    物，其又如何至上開住所指述其行竊之過程；末以，若如被告甲○○所辯「我原
    先是想替吳某的罪」云云，則其又為何在警訊時不全盤頂替，而仍將吳佳宏牽扯
    入內，而供述：「有的，詳情是於八十八年四月二十八日凌晨約二時許，我騎機
    車至吳佳宏家找吳佳宏，結果吳佳宏提議要竊取乙○○財物，我說先去看看，然
    後我就騎機車載吳佳宏到乙○○位於後安村水管路三二五巷二十號住處，我先探
    頭查看，結果乙○○在樓下看電視，我就趁機爬上二樓由窗戶入內行竊乙只公事
    包，然後交給在樓下把風之吳佳宏，然後二人得手後共騎機車至水管路分，我
    只分得新台幣貳佰元，其餘的部分都是吳佳宏拿去。吳佳宏告訴我公事包內有現
    金玖仟餘元、支票、本票及一些帳單而已，詳細資料我就不知道了，吳佳宏告訴
    我現金玖仟餘元。我竊得皮包後就立即交給吳佳宏，吳佳宏就先拿到水管路那邊
    搜，然後我再騎機車到水管路與吳佳宏會合，到達時，吳佳宏只拿玖仟元給我看
    而已。」等語，更顯見被告甲○○所辯之不足採信；此外，被告甲○○在警訊時
    ，確係坦承參與竊盜犯行之情，亦據證人即警員朱家驄於原審審理到庭證述無訛
    。綜上所述，被告甲○○前開所辯，無非係圖卸責之詞，委無足採；而共犯吳佳
    宏前開所供係其一人所竊云云，無非係圖護被告甲○○之詞，尚難資為被告甲
    ○○有利之證據。本件事證明確，被告甲○○右揭竊盜犯行，應堪認定。
三、按高雄縣仁武鄉○○路三二五巷三十號，係被害人乙○○之住宅，而窗戶係屬安
    全設備，被告甲○○與吳佳宏於八十八年四月二十八日凌晨三時許侵入上開住宅
    行竊，核係犯有刑法第三百二十一條第一項第二款、第一款之加重竊盜罪。被告
    甲○○與吳佳宏有犯意聯絡及行為分擔，為共同正犯。
四、原審引依刑法第二十八條、第三百二十一條第一項第二款、第一款，審酌被告利
    用與被害人熟識，知悉被害人收有貨款，竟與吳佳宏共同覬覦並竊取他人所收之
    貨款，助長社會盜贓之風氣，且危及居住之安全，惟念其已將部分竊得之財物返
    還予被害人等一切情狀，量處有期徒刑捌月，其認事用法，核無違誤，量刑亦稱
    允當。被告上訴意旨否認竊盜，仍執陳詞，任意指摘原判決不當，為無理由，應
    予駁回。
據上論結，應依刑事訴訟法第三百六十八條，判決如主文。
本案經檢察官張其主到庭執行職務。
中    華    民    國     八十九     年       四       月     二十六     日
                              臺灣高等法院高雄分院刑事第五庭
                                  審判長法官  吳水木
                                        法官  惠光霞
                                        法官  陳朱貴
右正本證明與原本無異。
不得上訴。
                                      書記官  陳武悅
中    華    民    國     八十九     年       四       月     二十七     日
附錄：本判決論罪科刑法條：
刑法第三百二十一條第一項：
犯竊盜罪而有左列情形之一者，處六月以上五年以下有期徒刑：
  一、於夜間侵入住宅或有人居住之建築物、船艦或隱匿其內而犯之者。
  二、毀越門扇、牆垣或其他安全設備而犯之者。
  三、攜帶兇器而犯之者。
  四、結夥三人以上而犯之者。
  五、乘火災、水災或其他災害之際而犯之者。
  六、在車站或埠頭而犯之者。
                                                                        Ｂ


司法院資訊處製作；財團法人民間司法改革基金會備份。
